# Daniel Durán

Valparaíso, Chile · <u>linkedin.com/in/daniel-duran</u> · +56 946575132 · danielduran.ads@gmail.com

Desarrollador frontend dinámico con experiencia práctica en el desarrollo de aplicaciones web y móviles con ReactJs, Angular y Node.js. Con más de 1 año de experiencia diversa en entornos de ritmo rápido, habilidades en la creación de aplicaciones centradas en el usuario y un historial comprobado en la creación de soluciones web funcionales.

## **EXPERIENCIA PROFESIONAL**

Parkeate Santiago, Chile

Full Stack Developer

Mar 2024-Dic 2024

- Desarrollé una aplicación web para la administración de la empresa utilizando React y NodeJs.
- Desarrollé una aplicación móvil desarrollada con Angular publicado en Ios y Android.

Yoy Simulator Viña del Mar, Chile

Frontend Developer

Oct 2023-Feb 2024

 Conceptualicé y desarrollé una aplicación web para recorridos virtuales y simulaciones, mejorando significativamente la experiencia del usuario y la accesibilidad a entornos interactivos utilizando Vite y Php.

## Lift me Up Tournament

PUCV, Chile

Full Stack Developer

Mar 2023-Sep 2024

• Desarrollé una aplicación web centrada en PAES para el torneo de innovación Lift me Up, fomentando la innovación y la colaboración entre los participantes utilizando React y Django.

#### **EDUCACIÓN**

#### Pontificia Universidad Católica de Valparaíso

Valparaíso, Chile

Ingeniero Informático, Computer Engineering Valparaíso, Chile

Mar 2019

### **SKILLS ADICIONALES**

- Desarrollador web utilizando ReactJs, Node.js, Astro, Tailwind CSS, GitHub, TypeScript y Python
- Nativo en Español. Fluido en Inglés.